【裁判字號】    98,聲判,36
【裁判日期】    980519
【裁判案由】    聲請交付審判
【裁判全文】
臺灣板橋地方法院刑事裁定              98年度聲判字第36號
聲  請  人  丙○○
代  理  人  李永裕  律師
被      告  甲○○
            乙○○
上列聲請人因被告等涉嫌殺人未遂等案件，不服臺灣高等法院檢
察署98年度上聲議字第2256號駁回再議之處分（原不起訴處分案
號：臺灣板橋地方法院檢察署97年度偵字第28615 號），聲請交
付審判，本院裁定如下：
    主  文
聲請駁回。
    理  由
一、聲請意旨略以：
  (一)本件雖經臺灣省臺北縣區車輛行車事故鑑定委員會及臺灣省
    車輛行車事故覆議鑑定委員會鑑定肇事原因，惟依臺灣省臺
    北縣區車輛行車事故鑑定委員會96年12月6 日北縣鑑字第09
    65181280號函所附鑑定意見書中記載「本案依證人證詞鑑定
    」，而絲毫末提及道路交通事故現場圖、現場照片、道路交
    通事故調查報表等資料，顯然本件原偵辦機關送請鑑定時，
    並未提供充份、完整的資料（或提供的資料不齊全），則上
    開鑑定意見是否正確可信即有高度可疑之處；且觀諸本件車
    損照片，聲請人即告訴人之車輛係左側前、後門、左後輪弧
    、車頂等毀損及左後車窗破裂，而被告甲○○之車輛則係右
    前保險桿處有撞擊痕跡，則依車損照片判斷，當時顯然係聲
    請人之車輛直行在中興路上，並且已經通過了中興路與新五
    路口後，被告甲○○仍貿然自中興路右轉新五路，導致被告
    甲○○車輛右前車頭撞擊聲請人車輛左側，惟上開鑑定意見
    對此節略而不提，所為鑑定結果自難謂正確公允；而被告甲○○辯稱「當時係告訴人的車子來撞伊，非伊去撞告訴人的
    車子」等語，原不起訴處分亦認「係告訴人撞被告甲○○，
    非被告甲○○去撞告訴人」云云，亦均顯與上開車損照片所
    呈現之內容不符，蓋倘係聲請人撞被告甲○○者，何以聲請
    人車輛車前頭並無車損或撞擊痕跡？何以聲請人車輛左側卻
    有擦撞痕跡？顯見被告甲○○辯解之情形與卷內之客觀證據
    （即車損照片）不符，本件實有檢齊全部卷證送請其他機關
    （例如交通大學）再行鑑定，以釐清肇事責任之必要。
  (二)系爭鑑定意見既記載「本案依證人證詞鑑定」，則證人之證
    詞是否可信、是否與卷證相吻合等，即有詳加調查之必要，
    否則系爭鑑定意見之依據將失所附麗，鑑定結論亦難取信於
    人。按「駕駛人駕駛汽車，應遵守道路交通標誌、標線、號
    誌之指示，並服從交通指揮人員之指揮」，道路交通安全規
    則第90條固定有明文，惟本件案發當時，聲請人係直行於中
    興路上，當時之號誌為綠燈，且依證人即指揮交通之警察陳
    彥宏證述內容及卷證資料均足認定當時聲請人並未闖紅燈，
    是以聲請人係遵守交通號誌行駛，並無違規或不當之行為；
    且當時中興路之號誌為綠燈，則另一條工商路之號誌必為紅
    燈，被告甲○○既係由工商路左轉進入中興路，則被告甲○○必定有闖紅燈之違規行為，鑑定意見竟認被告甲○○「無
    肇事因素」，判斷明顯有誤；再者，縱認證人陳彥宏於案發
    現場係執行交通勤務，惟依道路交通管理處罰條例第6 條規
    定「道路因車輛或行人臨時通行量顯著增加，或遇突發事故
    ，足使交通陷於停滯或混亂時，警察機關或執行交通勤務之
    警察，得調撥車道或禁止、限制車輛或行人通行」，亦即道
    路必須係「通行量顯著增加，或遇突發事故，足使交通陷於
    停滯或混亂」之情形時，方有交通警察現場指揮之必要，以
    本件案發當時天氣晴朗、視距良好，並無任何緊急事故，亦
    無車輛、行人數量增加之情形，則證人陳彥宏有無於現場指
    揮交通之必要，即非無疑；況倘證人陳彥宏證稱「當時中興
    路沒有車，所以伊就示意在工商路的被告車子前進，被告的
    車子稍微左轉直走要往新五路方向，這時候告訴人的車子就
    從中興路速度很快的開過來」等語無訛者，則現場中興路既
    無何車輛，何以需要員警指揮交通？且依證人陳彥宏上開證
    述內容，當時被告甲○○車輛確係左轉往新五路方向行駛後
    ，聲請人才駕車自中興路駛出並追撞被告甲○○之車輛，則
    依證人陳彥宏之說法，撞擊點應該是在聲請人車輛車頭及被
    告甲○○車輛之車尾，惟此顯然與車損照片並不相符，由此
    足證證人陳彥宏之證詞內容顯有重大瑕疵矛盾，係偏袒迴護
    被告甲○○之詞而遽難採信；又證人陳彥宏固證稱當時以手
    勢及警笛示意聲請人停車等語，上開鑑定意見並據此認定聲
    請人未遵守交通指揮人員之指揮為肇事原因云云，惟案發當
    時證人陳彥宏所站立之位置為何？聲請人當時是否可以看到
    或聽到證人陳彥宏之指揮？倘聲請人當時客觀上根本無從注
    意陳彥宏之指揮行為而依據綠燈燈號行駛，能否謂聲請人係
    有肇事因素？此攸關聲請人是否有未遵從交通指揮之事實，
    且別無調查困難，僅須訊問證人陳彥宏並綜合現場照片即可
    輕易判斷，詎原不起訴處分對此略而不提，徒以證人陳彥宏
    片面之證詞，即草率認定本件車禍事故係因聲請人未服從交
    通指揮所致，顯然未盡調查之能事。
  (三)本件由車損照片即可判斷當時車輛撞擊之方位及撞擊力道之
    大，原不起訴處分以「被告甲○○與告訴人及其車內之孕婦
    並無仇恨，顯無殺人動機」為由，否定被告甲○○有殺人未
    遂及毀損犯行，理由顯屬牽強，並置現場車損照片於不顧（
    車損照片顯示當時車輛撞擊之方位及撞擊力道甚大），所為
    論斷顯有未合；且案發當時聲請人之車輛係行駛於中興路之
    中央直行線道上，當時乘客之目的地係光復路，乃直行方向
    ，聲請人並無必要行駛在右轉車道上，況且依現場照片即可
    得知，現場右轉車道之寬度僅能容納一輛聯結車通行，不可
    能同時容納聯結車與聲請人之車輛而同向併行，且觀諸聲請
    人之損害係於車輛左則而非前側或後側，故事發當時顯然係
    聲請人車輛於正通過中興路與新五路路口時，遭被告甲○○
    自左後側方向撞擊，則被告甲○○從中興路貿然右轉新五路
    而肇致本件車禍，完全未顧及當時右前方之聲請人車輛已將
    要通過中興路與新五路之路口，則被告甲○○主觀上顯然對
    於車禍之發生有所預見且不違反其本意；又縱認聲請人關於
    本件車禍故事之發生有可歸責之原因，但此並非即等同於被
    告甲○○對於本件車禍之發生無任何可歸責性，依據車損照
    片及現場圖即可清楚證明當時聲請人之車輛係直行於中興路
    上，並且已經通過中興路與新五路口，卻遭當時正欲自中興
    路右轉至新五路之被告甲○○自聲請人左方撞擊，因此被告
    甲○○之聯結車車頭與聲請人之營業小客車左側才會出現車
    損，而被告甲○○在撞擊聲請人之車輛後，猶繼續以其半聯
    結車車頭撞擠聲請人之車輛，此一高速撞擠行為極有可能造
    成聲請人及車內乘客死亡結果之發生，被告甲○○對此應有
    預見卻未加防止，亦未違背其本意，足認被告甲○○確有殺
    人及毀損之不確定故意。
  (四)被告甲○○與乙○○二人先係向聲請人佯稱將辦理賠償予聲
    請人，嗣則要求聲請人不必前往參加臺北縣區車輛行車事故
    鑑定委員會之說明會，以促成渠等順利捏造不實之事故發生
    經過矇騙鑑定委員，並獲致對渠等有利之鑑定意見，作為日
    後向聲請人求償之依據，則渠等聯合誆騙聲請人之手法，顯
    已構成詐欺得利罪。聲請人係因一時失察，誤信被告甲○○
    與乙○○二人佯稱將會負擔所有賠償責任，並提出理賠申請
    書供聲請人使用，聲請人因此方對於被告二人深信不疑，對
    於渠等要求告訴人不必出席臺北縣區車輛行車事故鑑定委員
    會之說明會，俾利儘速辦理賠償事宜等語，自亦未詳加思量
    即應允之。詎料，被告甲○○及乙○○二人竟利用聲請人未
    出席前揭鑑定說明會之機，捏造不實之事故發生經過，聲請
    人因當時受被告二人之誆騙而未出席鑑定說明會，喪告澄清
    說明之機會，導致前開鑑定委員在未獲得充分及正確的資訊
    下作出鑑定意見，被告二人亦持該對於聲請人不利且錯誤之
    鑑定意見向聲請人求償，則顯然被告二人先前要求聲請人，
    確係施用詐術無訛，而聲請人亦因被告二人之索償而受有損
    害，被告二人亦因此獲得不法利益，如何能謂渠等所為並未
    構成詐欺得利犯行乎?
  (五)綜上，原不起訴處分未審酌事故現場圖及車損照片等物證詳
    加勾稽事發經過，卻遽於採信被告甲○○與證人陳彥宏互相
    矛盾之供述內容，其採證認事難謂妥適。且查本件車禍肇事
    責任之歸屬，以及被告甲○○是否有致人於死之不確定故意
    ，此等事實認定及法律判斷應由承辦檢察官綜合全部卷證並
    本於法律確信詳加認定，不受鑑定機關意見之拘束，原不起
    訴處分未慮及本件被告甲○○及證人陳彥宏之供述與卷內車
    損照片不符，且又採用在資訊不充分情形下所作成之鑑定意
    見，難謂已盡調查之能事。本件被告二人犯行實屬明確，為
    此狀請准予將本件交付審判等語。
二、按告訴人不服上級法院檢察署檢察長或檢察總長認再議為無
    理由而駁回之處分者，得於接受處分書後10日內委任律師提
    出理由狀，向該管第一審法院聲請交付審判，刑事訴訟法第
    258 條之1 第1 項定有明文。本件聲請人即告訴人丙○○告
    訴被告甲○○、乙○○涉犯刑法第339 條詐欺罪嫌，及被告
    甲○○另涉犯刑法第271 條第2 項、第1 項殺人未遂及同法
    第354 條毀損罪嫌，經臺灣板橋地方法院檢察署檢察官偵查
    後，於98年2 月26日以97年度偵字第28615 號為不起訴處分
    ，聲請人丙○○不服聲請再議，經臺灣高等法院檢察署檢察
    長於98年4 月7 日以98年度上聲議字第2256號處分書駁回再
    議之聲請，嗣聲請人於98年4 月14日收受該處分書後，於98
    年4 月27日委任律師提出理由狀，向本院聲請交付審判等情
    ，業經本院依職權調取前揭檢察署偵查卷證核閱無誤，並有
    臺灣高等法院檢察署送達證書、聲請人所提刑事聲請狀上本
    院收狀戳在卷可稽，是聲請人之聲請程序合於首揭規定（加
    計法定在途期間2 日及期限末日為例假日），先予敘明。
三、次按交付審判制之立法意旨，係對於檢察官不起訴或緩起訴
    裁量權制衡之一種外部監督機制，法院僅在就檢察官所為不
    起訴或緩起訴之處分是否正確加以審查，以防止檢察機關濫
    權，依此立法精神，法院就聲請交付審判案件之審查，所謂
    「得為必要之調查」，其調查證據之範圍，自應以偵查中曾
    顯現之證據為限，不可就告訴人新提出之證據再為調查，亦
    不可蒐集偵查卷外之證據，否則將與刑事訴訟法第260 條之
    再行起訴規定混淆不清（參照臺灣高等法院91年4 月25日第
    1 次刑事庭庭長法律問題研究會議決議意旨）。又法院裁定
    交付審判，即如同檢察官提起公訴使案件進入審判程序，是
    法院裁定交付審判之前提，必須偵查卷內所存證據已符合刑
    事訴訟法第251 條第1 項規定「足認被告有犯罪嫌疑」而檢
    察官應提起公訴之情形，亦即該案件已經跨越起訴門檻，否
    則，縱或法院對於檢察官所認定之基礎事實有不同之判斷，
    但如該案件仍須另行蒐證偵查始能判斷應否交付審判者，因
    交付審判審查制度並無如同再議救濟制度得為發回原檢察官
    續行偵查之設計，法院仍應依同法第258 條之3 第2 項前段
    之規定，以聲請無理由而裁定駁回。復按事實之認定，應憑
    證據，如未能發現確實之證據，或證據不足以證明，自不能
    以推測或擬制之方法，以為裁判基礎（最高法院40年台上字
    第86號判例意旨參照）；且得為訴訟上之證明者，無論為直
    接或間接證據，須客觀上於一般人均不致有所懷疑，而達於
    確信之程度者，始可據為有罪之認定，倘其證明尚未達於確
    信之程度，而有合理可疑存在時，即難據以為被告之不利認
    定（最高法院80年度台上字第553 號判決意旨參照）。
四、被告甲○○固坦承有於96年9 月19日上午8 時30分許，駕駛
    車號157-KE號營業半聯結車，在臺北縣五股鄉○○路與新五
    路口，與聲請人駕駛之車號5N-065號營業小客車發生擦撞之
    事實，被告乙○○亦坦承確有以電話與聲請人協商賠償金額
    之事實，惟均堅詞否認有何殺人未遂、毀損、詐欺之犯行，
    被告甲○○辯稱：當時伊方向是紅燈沒錯，但路口有警察在
    指揮，伊就依照警察的指揮過去，到臺北縣五股鄉○○路與
    新五路口要右轉上高速公路，伊有看左右後方都沒有來車，
    結果聲請人駕駛的車號5N-065號營業小客車就撞到伊駕駛的
    車號157-KE號營業半聯結車，原本兩部車是平行，因為聲請
    人駕駛的車號5N-065號營業小客車撞到伊駕駛的車號157-KE
    號營業半聯結車前保險桿右邊後整台車打滑，兩台車就變成
    一台往北、一台往南，伊並沒有拖行聲請人駕駛的車號5N-0
    65號營業小客車，另外本件車禍經送鑑定結果認為伊沒有過
    失，才沒有賠償聲請人，伊車行即立達汽車貨運股份有限公
    司（下稱立達貨運公司）也有對聲請人提出損害賠償的民事
    訴訟，第一次開庭時聲請人就跟法官說有詐欺的問題，說保
    險員叫他不要去鑑定，法官有重新將本案送鑑定，重新鑑定
    的結果仍維持第一次鑑定的意見，法院也判伊車行勝訴等語
    ，被告乙○○則辯稱：伊是國泰世華產物保險股份有限公司
    的業務員，伊在本件車禍發生後確實有跟聲請人協調過賠償
    金額，但是當時肇事責任尚未有結果，到了97年1 月份，立
    達貨運公司有交給伊一份鑑定報告，鑑定意見認為被告甲○○沒有過失，所以公司才決定不理賠聲請人，另外聲請人有
    問伊要不要去參加臺北縣區車輛行車事故鑑定委員會的說明
    會，伊有告知這是聲請人與立達貨運公司間的事情，要不要
    去由聲請人自己決定，並沒有叫聲請人不要去等語。
五、經查：
  (一)按駕駛人駕駛車輛或行人在道路上，應遵守道路交通標誌、
    標線、號誌之指示、警告、禁制規定，並服從執行交通勤務
    之警察或依法令執行指揮交通及交通稽查任務人員之指揮；
    汽車行駛至交岔路口，其行進、轉彎，應遵守燈光號誌或交
    通指揮人員之指揮，遇有交通指揮人員指揮與燈光號誌並用
    時，以交通指揮人員之指揮為準；道路交通管理處罰條例第
    4 條第1 項、第102 條第1 項第1 款分別定有明文。而證人
    陳彥宏係警察，於96年9 月19日上午8 時30分許，在臺北縣
    五股鄉○○路、中興路與新五路口執行交通勤務等情，亦經
    證人陳彥宏於偵查中證述明確，是被告、聲請人駕車行經上
    開交岔路口時，既遇有交通指揮人員指揮與燈光號誌並用，
    揆諸前開規定，此時駕駛人自應優先遵循交通指揮人員之指
    揮而非燈光號誌之指示行車為是，先予敘明。
  (二)又證人陳彥宏於警詢中證稱：我於96年9 月19日8 時31分在
    臺北縣五股鄉○○○○○路口中央指揮交通，由於中興路往
    更寮方向沒有車輛，我以手勢指揮車號157-KE號營業半聯結
    車由工商路左轉至中興路往高速公路方向行駛，當車號157-
    KE號營業半聯結車欲右轉進入新五路往泰山方向時，見車號
    5N-065號營業小客車自五股往更寮方向沿中興路外側右轉車
    道急速行駛，我即以停車手勢及警笛示意車號5N-065號營業
    小客車停車，但車號5N-065號營業小客車並未依我的指示停
    車而仍急速向前行駛，導致撞擊車號157-KE號營業半聯結車
    引發交通事故，車號157-KE號營業半聯結車右前保險桿與車
    號5N-065號營業小客車左腹車門發生撞擊後，車號5N-065號
    營業小客車沿車號157-KE號營業半聯結車前緣逆時鐘旋轉至
    車號157-KE號營業半聯結車車頭右側，雙方均無人受傷（見
    97年度他字第3442號偵查卷第42頁），其於偵查中亦證稱：
    當時候雙向綠燈，在工商路與中興路有個岔路，被告甲○○
    車子在工商路上，當時中興路沒有車，所以我就示意在工商
    路的被告甲○○車子往前進，被告甲○○的車子稍微左轉直
    走要往新五路方向，這時候聲請人的車子從中興路速度很快
    的開過來，所以我覺得很奇怪，前面有車子為何不停下來，
    所以就示意他停車，結果他也沒聽就跟被告甲○○車子撞在
    一起，車子又打滑，所以車子就轉向等語（見97年度偵字第
    28615 號偵查卷第6 頁），以證人陳彥宏係警員，平日職司
    犯罪偵查及道路交通管理、維護交通秩序之指揮稽查等工作
    ，其與被告或聲請人間，均素昧平生又無怨隙，殊無甘冒偽
    證罪責，故意迴護被告甲○○之理由存在，是證人陳彥宏之
    證言，應屬可信。因之，本件交通事故發生時，被告甲○○
    行向之燈光號誌雖係紅燈，惟證人即當時在現場指揮交通之
    交通警察（交通指揮人員）陳彥宏既有指揮被告甲○○前進
    ，並指揮聲請人停車，此時聲請人自應優先遵守交通指揮人
    員陳彥宏之指揮停車為是，且此時現場交通指揮人員指揮之
    效力既係優於燈光號誌指示之效力，則被告甲○○依交通指
    揮人員陳彥宏之指示前進，當無何闖紅燈可言。
  (三)又聲請人雖稱證人陳彥宏之證言與卷附之車損照片不符云云
    ，惟觀諸卷附之車損照片，車號157-KE號營業半聯結車於本
    件交通事故發生後，前保險桿右側部分遭刮起鬆脫（保險桿
    並未完全脫落），車號5N-065號營業小客車則係左後車門附
    近凹陷，有車損照片共6 張在卷可稽，衡情，倘如聲請人所
    言，其當時係直行中興路並已通過中興路與新五路口後，始
    遭被告甲○○駕駛之車號157-KE號營業半聯結車右前車頭自
    左後側追撞，以車號157-KE號營業半聯結車擦撞到車號5N-0
    65號營業小客車之部分係在車頭右前側，且當時車號157-KE
    號營業半聯結車係在行進當中，作用力之方向係由後往前，
    則車號157-KE號營業半聯結車車頭之損壞情況應係前保險桿
    凹陷而非刮起鬆脫，反之，倘如被告甲○○及證人陳彥宏所
    言，被告甲○○駕駛之車號157-KE號營業半聯結車係在由中
    興路右轉新五路之過程中遭由聲請人駕駛沿中興路外側車道
    行駛而來之車號5N-065號營業小客車擦撞到前保險桿，因車
    號5N-065號營業小客車當時係在行進當中，車號5N-065號營
    業小客車在擦撞到車號157-KE號營業半聯結車右前保險桿後
    繼續往前，車號157-KE號營業半聯結車之前保險桿右側始會
    遭刮起鬆脫，是證人陳彥宏上開證述情節實與雙方之車損情
    形相符，反之，聲請人上開指述情節則與雙方之車損情形不
    符，是聲請人指稱證人陳彥宏之證述與車損情況不符一節，
    顯無可採。
  (四)又聲請人雖另指稱被告甲○○所駕駛之車號157-KE號營業半
    聯結車在與其駕駛之車號5N-065號營業小客車發生擦撞後，
    仍以車號157-KE號營業半聯結車故意繼續推擠其車輛云云，
    然此除與證人陳彥宏之證述情節不符外，現場亦無任何跡證
    顯示被告甲○○所駕駛之車號157-KE號營業半聯結車在與聲
    請人所駕駛之車號5N-065號營業小客車發生擦撞後有故意繼
    續推擠車號5N-065號營業小客車之情事，另觀諸本件交通事
    故發生後，車號157-KE號營業半聯結車與車號5N-065號營業
    小客車均係斜停於臺北縣五股鄉○○路與新五路口內，車號
    157-KE號營業半聯結車之車頭往新五路方向，車號5N-065號
    營業小客車之車頭則往中興路方向，車號157-KE號營業半聯
    結車之左側車頭與車號5N-065號營業小客車之左側車身接觸
    ，二車係呈現平行之狀態，有照片6 張在卷可稽，而以當時
    被告甲○○駕駛之車號157-KE號營業半聯結車係在由中興路
    右轉新五路之過程中遭由聲請人駕駛沿中興路外側車道直行
    而來之車號5N-065號營業小客車擦撞到前保險桿，已如前述
    ，實難想像被告甲○○究係要如何故意推擠車號5N-065號營
    業小客車，始能使二車呈現上開靜止狀態，是聲請人上開指
    述情節，顯與客觀事證不符而無可採。
  (五)因之，綜合以上各情以觀，本件係屬單純之車禍事件，再輔
    以被告甲○○與聲請人或聲請人當時所駕駛車號5N-065號營
    業小客車上所乘坐之孕婦均素不相識，被告甲○○所駕駛之
    車號157-KE號營業半聯結車在遭聲請人所駕駛之車號5N-065
    號營業小客車擦撞後，被告甲○○亦無聲請人所稱繼續故意
    以車頭推擠車號5N-065號營業小客車之情事，實難認被告甲○○於主觀上有何殺人或毀損之故意；且以被告甲○○駕駛
    車號157-KE號營業半聯結車行經臺北縣五股鄉○○路與工商
    路口時，現場既有交通警察指揮交通，駕駛人自應優先遵守
    交通指揮人員之指揮而非燈光號誌之指示為是，被告甲○○
    依據交通指揮人員即員警陳彥宏之指揮前進，自無何闖紅燈
    之可言，而聲請人無視交通指揮人員即證人陳彥宏命其停止
    之指揮，且未注意前方正有車號157-KE號營業半聯結車在右
    轉，終至擦撞被告所駕駛之車號157-KE號營業半聯結車而肇
    事，則本件交通事故實乃係因聲請人未遵守交通指揮人員之
    指揮且疏未注意車前狀況所致，被告甲○○就本件交通事故
    之發生並無任何過失。
  (六)再者，本件交通事故既係因聲請人未遵守交通指揮人員之指
    揮且疏未注意車前狀況所致，被告甲○○就本件交通事故之
    發生並無任何過失，已如前述，則被告甲○○或其雇主即立
    達貨運公司本即無需對聲請人負損害賠償責任，且本件被告
    甲○○或乙○○並未曾向聲請人請求賠償，而係立達貨運公
    司向聲請人起訴請求損害賠償，被告甲○○或乙○○何來獲
    得財產上之不法利益或詐得財物之可言；而聲請人指稱被告
    甲○○、乙○○向其佯稱無需參加臺灣省臺北縣區車輛行車
    事故鑑定委員會之說明會一節，除聲請人之片面指述外，並
    無任何證據可資佐證，自難遽行採信；又臺灣省臺北縣區車
    輛行車事故鑑定委員會、臺灣省車輛行車事故覆議鑑定委員
    會所出具之鑑定意見，乃鑑定委員會根據相關筆錄、照片、
    現場圖及證人之供述等資料所為之判斷，被告甲○○、乙○○既無任何提供不實證據供鑑定委員會參酌，或變造、偽造
    該等鑑定意見書之行為，被告甲○○就本件交通事故發生過
    程之陳述確與事實相符，亦如前述，則臺灣省臺北縣區車輛
    行車事故鑑定委員會所為之鑑定意見顯無因聲請人未到而受
    誤導之情事甚明。
六、綜上所述，本案並無積極證據足資證明被告甲○○有殺人、
    毀損、詐欺之犯行，被告乙○○有詐欺之犯行，揆諸首揭法
    條規定及判例意旨，尚不得僅憑聲請人片面之指訴，遽令被
    告甲○○擔負殺人、毀損、詐欺罪責，被告乙○○擔負詐欺
    罪責，應認其罪嫌不足。故原偵查、再議程序認被告犯罪嫌
    疑不足，分別為不起訴處分、駁回再議之處分，核無不當，
    而聲請人聲請交付審判之理由，已經前開不起訴處分書及駁
    回再議處分書詳細論列說明為不起訴處分及駁回再議聲請之
    理由，復無何違背經驗法則、論理法則或其他證據法則之情
    事。聲請人猶執陳詞，指摘不起訴及駁回再議處分為不當，
    聲請交付審判，自無理由，應予駁回。
據上論斷，應依刑事訴訟法第258 條之3 第2 項前段，裁定如主
文。
中    華    民    國    98    年    5     月    19    日
                      刑事第十二庭  法  官    白光華
                                    法  官    楊志雄
                                    法  官    曾淑娟
上列正本證明與原本無異。
本裁定不得抗告。
                                    書記官    謝雪紅
中    華    民    國    98    年    5     月    20    日


司法院資訊處製作；財團法人民間司法改革基金會備份。
